臺灣新北地方法院刑事判決
111年度審交易字第155號
公  訴  人  臺灣新北地方檢察署檢察官
被      告  黃宇泓



上列被告因公共危險案件，經檢察官提起公訴（110年度偵字第3
3822號），被告於本院準備程序中就被訴事實為有罪之陳述，經
本院裁定進行簡式審判程序，判決如下：
    主  文
黃宇泓駕駛動力交通工具而有吐氣所含酒精濃度達每公升零點貳
伍毫克以上情形，累犯，處有期徒刑參月，如易科罰金，以新臺
幣壹仟元折算壹日。
    事  實
一、黃宇泓於民國110年8月26日18時18分前某時，在不詳地點，
    食用含有酒精成分之食品後，仍基於酒後駕駛動力交通工具
    之犯意，騎乘車牌號碼000-000號普通重型機車上路。嗣於
    同日18時18分許，行經新北市林口區中華路與湖子路口時，
    因闖越紅燈而為警在新北市林口區林口路與竹林路口攔停，
    經警發現其面色紅潤而對其實施酒精濃度測試，於同日18時
    25分許測得其吐氣所含酒精濃度達每公升0.35毫克而查悉上
    情。
二、案經新北市政府警察局林口分局報告臺灣新北地方檢察署檢
    察官偵查起訴。
    理  由
壹、程序方面：
    本件被告黃宇泓所犯係死刑、無期徒刑、最輕本刑為3年以
    上有期徒刑以外之罪，其於準備程序中就被訴事實為有罪之
    陳述，經法官告知簡式審判程序之旨，並聽取公訴人及被告
    之意見後，依刑事訴訟法第273條之1第1項規定，裁定本案
    改依簡式審判程序審理，且依刑事訴訟法第273條之2及第15
    9條第2項規定，不適用傳聞法則有關限制證據能力之相關規
    定，合先敘明。
貳、實體方面：
一、上揭犯罪事實，業據被告黃宇泓於本院準備程序及審理時均
    坦承不諱，並有新北市政府警察局林口分局酒精測定紀錄表
    1紙、新北市政府警察局吐氣酒精濃度檢測程序暨拒測法律
    效果確認單、財團法人台灣商品檢測驗證中心呼氣酒精測試
    器檢定合格證書各1份、新北市政府警察局舉發違反道路交
    通管理事件通知單2紙、車輛詳細資料報表1紙、新北市政府
    警察局林口分局扣押筆錄、扣押物品目錄表、內政部警政署
    刑事警察局110年11月4日刑鑑字第1108012991號鑑定書各1
    份附卷可稽（見偵查卷第12至15、18、43至45、58頁），足
    認被告前揭任意性自白與事實相符，應堪信為真實。至被告
    雖陳稱其當時並非飲酒，惟刑法第185條之3第1項第1款所規
    範之情形並不以行為人所飲用者為啤酒、高粱酒此類之酒類
    為限，舉凡飲用或食用含酒精成分之飲品、食品等均在規範
    之列，是被告經檢出之吐氣所含酒精濃度達每公升0.35毫克
    ，既已逾刑法第185條之3第1項第1款所定每公升0.25毫克之
    標準，則不論被告係飲用酒類，或食用含酒精成分之食品、
    飲品，自均無礙於被告所為已該當於刑法第185條之3第1項
    第1款之構成要件，附此敘明。本案事證明確，被告犯行洵
    堪認定，應依法論科。
二、論罪科刑：
　㈠按行為後法律有變更者，適用行為時之法律。但行為後之法
    律有利於行為人者，適用最有利於行為人之法律，刑法第2
    條第1項定有明文。查，被告為本件犯行後，刑法第185條之
    3第1項之規定業於111年1月28日修正公布，並自同年1月30
    日生效施行。修正前原條文第1項法定刑規定為「處2年以下
    有期徒刑，得併科20萬元以下罰金」，修正後法定刑則規定
    為「處3年以下有期徒刑，得併科30萬元以下罰金」，是經
    比較新舊法之結果，修正後既已提高有期徒刑及罰金刑之法
    定刑度，並無有利於被告之情形，依刑法第2條第1項前段之
    規定，應適用行為時即修正前刑法第185條之3第1項第1款之
    規定論處。是核被告所為，係犯修正前刑法第185條之3第1
    項第1款之駕駛動力交通工具而有吐氣所含酒精濃度達每公
    升0.25毫克以上情形之公共危險罪。
  ㈡被告前①因竊盜案件，經臺灣桃園地方法院105年度易字第159
    4號判決判處有期徒刑4月確定；②因酒後駕車之公共危險案
    件，經本院105年度交簡字第4440號判決判處有期徒刑2月確
    定，上開①、②之罪刑再經臺灣桃園地方法院106年度聲字第2
    587號裁定應執行有期徒刑5月確定，於106年9月27日執行完
    畢等情，有臺灣高等法院被告前案紀錄表1份在卷可憑，其
    於受有期徒刑執行完畢後，5年以內故意再犯本件有期徒刑
    以上之罪，為累犯。至司法院釋字第775號解釋，依解釋文
    及理由之意旨，係指構成累犯者，不分情節，一律加重最低
    本刑，於不符合刑法第59條所定要件之情形下，致生行為人
    所受之刑罰超過其所應負擔罪責之個案，不符罪刑相當原則
    、比例原則。於此範圍內，在修正前，為避免發生上述罪刑
    不相當之情形，法院就該個案應裁量是否加重最低本刑；依
    此，該解釋係指個案應量處最低法定刑、又無法適用刑法第
    59條在內減輕規定之情形，法院應依此解釋意旨裁量不予加
    重最低本刑（最高法院108年度台上字第338號判決意旨參照
    ）。準此，本件依被告累犯及犯罪情節，並無上開情事，應
    依刑法第47條第1項之規定加重其刑。
  ㈢爰審酌被告明知酒精成分對人之意識能力具有不良影響，酒
    後駕車對一般往來之公眾及駕駛人自身皆具有高度危險性，
    既漠視自己安危，尤罔顧公眾安全，於食用含有酒精成分之
    食品後仍執意騎乘普通重型機車上路，有害行車安全，並衡
    酌本案酒後所駕駛之動力交通工具為普通重型機車，經測得
    之吐氣所含酒精濃度為每公升0.35毫克，為警查獲前並未有
    肇事而造成其他道路交通安全之重大實害，犯後終能坦承犯
    行，態度尚可，及其自陳大學肄業之智識程度、現擔任堆高
    機駕駛、須撫養祖母之生活狀況等一切情狀，量處如主文所
    示之刑，並諭知如易科罰金之折算標準。
據上論斷，應依刑事訴訟法第273條之1第1項、第299條第1項前
段，刑法第2條第1項前段、第47條第1項、第41條第1項前段、修
正前第185條之3第1項第1款，刑法施行法第1條之1第1項，判決
如主文。
本案經檢察官姜長志提起公訴，經檢察官張啓聰到庭執行職務。
中　　華　　民　　國　　111 　年　　3 　　月　　30　　日
                  刑事第二十五庭  法  官      曾淑娟
上列正本證明與原本無異。
如不服本判決，應於判決送達後20日內敘明上訴理由，向本院提
出上訴狀 (應附繕本) ，上訴於臺灣高等法院。其未敘述上訴理
由者，應於上訴期間屆滿後20日內向本院補提理由書「切勿逕送
上級法院」。
                                   書記官　   張佑慈
中　　華　　民　　國　　111 　年　　3 　　月　　30　　日

附錄本案論罪科刑法條全文：
修正前中華民國刑法第185條之3
駕駛動力交通工具而有下列情形之一者，處2年以下有期徒刑，
得併科20萬元以下罰金：
一、吐氣所含酒精濃度達每公升零點二五毫克或血液中酒精濃度
    達百分之零點零五以上。
二、有前款以外之其他情事足認服用酒類或其他相類之物，致不
    能安全駕駛。
三、服用毒品、麻醉藥品或其他相類之物，致不能安全駕駛。
因而致人於死者，處3年以上10年以下有期徒刑；致重傷者，處1
年以上7年以下有期徒刑。
曾犯本條或陸海空軍刑法第54條之罪，經有罪判決確定或經緩起
訴處分確定，於5年內再犯第1項之罪因而致人於死者，處無期徒
刑或5年以上有期徒刑；致重傷者，處3年以上10年以下有期徒刑
。